臺灣彰化地方法院民事判決
                                      111年度訴字第469號
原      告  邵有德  
被      告  陳正偉  
上列當事人間請求損害賠償事件，本院於民國111年9月20日言詞
辯論終結，判決如下：
    主      文
被告應給付原告新臺幣724,500元，及自民國111年5月24日起至
清償日止，按年息5%計算之利息。
原告其餘之訴駁回。
訴訟費用由被告負擔10分之9，餘由原告負擔。
本判決第１項於原告以新臺幣241,500元供擔保後得假執行。但被
告如以新臺幣724,500元為原告預供擔保，得免為假執行。
原告其餘假執行之聲請駁回。
    事實及理由
一、原告主張：
  ㈠原告於民國108年間於交友軟體上認識LINE通訊軟體名稱為「
    萱萱」之年籍身分不詳女子（原告僅曾與其通話，不曾實際
    碰面），復於108年末透過「萱萱」認識LINE通訊軟體名稱
    為「亦潔」之年籍資料不詳人士（萱萱稱亦潔為其姊，但原
    告不曾與亦潔實際碰面），再於109年初透過「亦潔」認識L
    INE通訊軟體名稱為「耀輝」之年籍資料不詳人士（原告不
    曾與耀輝實際碰面）。原告於108年12月間因「萱萱」對原
    告推薦某菲律賓之博弈網站可透過LINE通訊軟體儲值，原告
    便依「萱萱」指示與LINE通訊軟體暱稱為「亞洲線上娛樂24
    H」加為好友，並於「亞洲線上娛樂24H」提供之帳號，即被
    告所有之玉山銀行帳號0000-000-000-000號帳戶（下稱系爭
    帳戶）匯入款項。109年1月3日因「亦潔」於由原告與「萱
    萱」及「亦潔」三人在內之LINE群組中稱，其朋友「耀輝」
    可透過國外工程師設計的程式在該菲律賓博弈網站上操作獲
    利。「亦潔」並稱其將本金新臺幣（下同）3萬元交由「耀
    輝」代為操作後，目前已翻倍至12萬元。其後更於翌日即10
    9年1月4日秀出截圖，對原告稱其投入之資金已翻倍至30餘
    萬元。茲因「萱萱」與「亦潔」以姊妹互稱，彼此一搭一唱
    ，且「亦潔」先稱可代原告詢問「耀輝」是否願意代操資金
    ，其後又對原告稱「耀輝」已同意原告加入，「亦潔」並對
    原告稱，其告知「耀輝」原告與「萱萱」是情侶關係，原告
    得自行與「耀輝」聯繫。以上「亦潔」與「萱萱」之話術，
    使原告陷於錯誤，以為透過前述方法，將資金交由「耀輝」
    代為操作後便可獲利。原告因誤信「亦潔」之說法，於109
    年1月4日以LINE通訊軟體與「耀輝」聯繫，並創立由原告與
    「萱萱」及「耀輝」三人在內之LINE群組，茲因「耀輝」之
    說法與前述「亦潔」之說法大致相符，原告信以為真，以為
    「耀輝」確實有辦法代操資金獲利，便自109年1月6日起至1
    09年1月23日止，持續依「耀輝」之指示向「亞洲線上娛樂2
    4H」提供之系爭帳戶匯款。109年1月24日因「耀輝」對原告
    稱該菲律賓博弈網站系統偵測變強，要暫停一段時間云云，
    原告便未繼續匯款。109年4月底5月初，「耀輝」稱原告先
    前投入資金受疫情等因素而嚴重虧損，要原告重新投入本金
    10萬元再次操作，原告不疑有他而於109年5月13日再次匯款
    至系爭帳戶，原告總計匯款附表所示金額共805,000元至系
    爭帳戶（其中編號2匯款時間為22時13分，原告誤載為22時1
    2分）。原告於110年初因長久未獲回應，且向該菲律賓博弈
    網站客服詢問，結果查無「耀輝」等人為原告之投注紀錄，
    始知受到「耀輝」等人之詐騙並向警方報案。
　㈡被告將系爭帳戶提供他人使用之犯行，業經臺灣高等法院臺
    中分院110年度金上訴字第1193號刑事判決認定構成賭博及
    一般洗錢等罪，依想像競合從一重論以一般洗錢罪，經最高
    法院111年度台上字第1272號刑事判決駁回被告上訴確定。
    本件被告就原告主張之事實涉及賭博及一般洗錢等罪部分，
    經臺灣彰化地方檢察署檢察官以110年度偵字第8301號併辦
    意旨書併案至上開案件，至於涉及加重詐欺部分，因被告稱
    其係於賭博網站擔任工作人員而提供帳戶緣故，且因臺灣高
    等法院臺中分院於上開案件認定被告之行為係構成賭博及一
    般洗錢等罪，並非構成加重詐欺罪，而經臺灣彰化地方檢察
    署檢察官以111年度偵字第4516號不起訴處分。
　㈢原告不知「萱萱」、「亦潔」、「耀輝」等人之真實身分，
    事前亦不知系爭帳戶為被告所有，直至111年1月下旬收受臺
    灣彰化地方檢察署檢察官於111年1月12日作成之110年度偵
    字第8301號併辦意旨書，始知悉被告之身分。被告之行為已
    侵害原告之權利，被告違法提供其個人金融帳戶供博弈網站
    使用，經檢察官提起公訴，並經法院認定構成刑法第268條
    前段之圖利供給賭博場所罪、同條後段之圖利聚眾賭博罪，
    以及洗錢防制法第14條第1項之一般洗錢罪，從一重論以一
    般洗錢罪並判決確定，足認被告已違反保護他人之法律，致
    生損害於原告，且經營賭博網站亦屬違背善良風俗之行為，
    被告自應負損害賠償責任。又被告之提供帳戶之行為，使「
    萱萱」、「亦潔」、「耀輝」等不詳人士於接近原告後，得
    以話術使原告陷於錯誤進而交付財物，上開不詳人士再利用
    被告提供之帳戶收取原告交付之財物，而有關原告提告加重
    詐欺罪部分，固因檢察官認為無足夠證據認定被告主觀上知
    悉上開不詳人士之詐欺行為，而給予不起訴之處分，然金融
    機構帳戶資料係針對個人身分社會信用而予以資金流通，具
    有強烈之屬人性，且其用途不以提款為限，尚具轉帳之轉出
    或轉入等資金流通功能，而可作為不法犯罪所得之人頭帳戶
    ，事關個人財產權益保障，其專有性甚高，稍具通常社會歷
    練與經驗之一般人亦均應妥為保管、使用該等物品，縱偶因
    特殊情況須將該等物品提供予他人使用，亦必深入瞭解該他
    人之可靠性與用途，再行提供，俾免該等專有物品被不明人
    士利用或持之為與財產有關之犯罪工具，並期杜絕自己金融
    帳戶存款遭他人冒用，使真正詐欺犯者，無法被查獲，此均
    為一般人生活認知之常識，是以，被告將其個人金融帳戶提
    供他人之行為，縱非詐欺故意，仍明顯有過失，並與上開不
    詳人士共同侵害原告之權利，自應負損害賠償責任。爰依民
    法第184條第1項前段、同項後段及同條第2項等規定，請求
    被告給付原告805,000元等語。並聲明：⑴被告應給付原告80
    5,000元，及自起訴狀繕本送達翌日起至清償日止，按年息5
    %計算之利息。⑵願供擔保，請准宣告假執行。
二、被告答辯：原告是賭博行為，為什麼賭輸了還要請求拿回來
    ，不起訴處分書已經表明是賭博行為，並沒有詐欺行為，既
    然原告說是投資，不起訴處分書上面有寫原告有11次獲利，
    為什麼這時間並沒有什麼問題，是不是因為資金出問題之後
    輸了不甘願想要拿回來。伊已經臺灣高等法院臺中分院110
    年度金上訴字第1193號刑事判決確定等語。並聲明：原告之
    訴駁回。
三、得心證之理由：
　㈠原告主張其於108年12月間因不詳姓名之「萱萱」、「亦潔」
    、「耀輝」等人佯稱加入「亞洲線上娛樂24H」博弈網站可
    代操獲利，而匯款附表所示金額共805,000元至被告所有系
    爭帳戶，系爭帳戶係被告提供予「亞洲線上娛樂24H」博弈
    網站使用，被告所為業經臺灣高等法院臺中分院110年度金
    上訴字第1193號刑事判決認定構成刑法第268條前段之圖利
    供給賭博場所罪、同條後段之圖利聚眾賭博罪，以及洗錢防
    制法第14條第1項之一般洗錢罪，從一重論以一般洗錢罪並
    判決確定，另被告所涉詐欺取財犯嫌，業經臺灣彰化地方檢
    察署檢察官111年度偵字第4516號不起訴處分等事實，業據
    其提出臺灣彰化地方檢察署檢察官併辦意旨書、不起訴處分
    書、刑事判決、LINE對話截圖、存款交易明細表等為證，且
    為被告所不爭執，應堪認為真實。
　㈡按「本法所稱洗錢，指下列行為：一、意圖掩飾或隱匿特定
    犯罪所得來源，或使他人逃避刑事追訴，而移轉或變更特定
    犯罪所得。二、掩飾或隱匿特定犯罪所得之本質、來源、去
    向、所在、所有權、處分權或其他權益者。三、收受、持有
    或使用他人之特定犯罪所得。」，洗錢防制法第2條定有明
    文。又依同法第18條第1項前段「犯第14條之罪，其所移轉
    、變更、掩飾、隱匿、收受、取得、持有、使用之財物或財
    產上利益，沒收之。」，參照該條於105年12月28日修正之
    立法理由「FATF四十項建議之第四項建議，各國應立法允許
    沒收洗錢犯罪行為人洗錢行為標的之財產。原條文僅限於沒
    收犯罪所得財物或財產上利益，而未及於洗錢行為標的之財
    物或財產上利益，爰予修正，並配合104年12月30日修正公
    布之中華民國刑法，將追繳及抵償規定刪除。至於洗錢行為
    本身之犯罪所得或犯罪工具之沒收，以及發還被害人及善意
    第三人之保障等，應適用104年12月30日及105年6月22日修
    正公布之中華民國刑法沒收專章之規定。」等語。則洗錢犯
    行，使被害人難以追償，除侵害國家法益外，亦屬侵害被害
    人之個人法益（最高法院93年度台抗字第762號裁定、98年
    度台上字第5412號刑事判決意旨、103年度台抗字第69號裁
    定意旨參照）。查被告雖辯稱原告係賭博，其未犯詐欺罪云
    云。惟依刑事判決認定之被告犯罪事實為被告加入「張正」
    所屬之「亞洲線上娛樂24H」賭博網站擔任工作人員，提供
    系爭帳戶予該賭博網站收受賭客匯入之賭金之用，並負責提
    領系爭帳戶內之賭金，交予「張正」等賭博網站成員，被告
    係共同犯洗錢防制法第14條第1項之洗錢罪。則依上開說明
    ，被告之洗錢犯行，使原告難以追償，除侵害國家法益外，
    亦屬侵害原告之個人法益。 
　㈢按因故意或過失，不法侵害他人之權利者，負損害賠償責任
    ；違反保護他人之法律，致生損害於他人者，負賠償責任，
    民法第184條第1項前段及第2項分別定有明文。又侵權行為
    乃對於被害人所受之損害，由加害人予以填補，俾回復其原
    有財產狀態之制度（最高法院86年度台上字第1705號判決意
    旨參照）。經查，被告提供其所有之系爭帳戶予賭博網站供
    隱匿賭博犯罪所得去向，致原告之匯款款項難以追償，被告
    所為違反洗錢防制法之犯行，自與原告之損害間具有相當因
    果關係。惟原告於110年3月26日警詢稱其有11次獲利共80,5
    00元，此經本院調取臺灣彰化地方檢察署110年度偵字第830
    1號偵查案件查明（見警卷第17頁），則原告所受損害為724
    ,500元（805,000元-80,500元=724,500元）。從而，原告依
    侵權行為之法律關係，請求被告給付724,500元，及自起訴
    狀繕本送達翌日即111年5月24日起至清償日止，按年息5%計
    算之法定遲延利息，為有理由，應予准許，逾此範圍之請求
    ，為無理由，應予駁回。
四、原告陳明願供擔保聲請宣告假執行，就其勝訴部分核無不合
    ，爰酌定相當金額准許之，並依職權宣告被告預供擔保得免
    為假執行。又原告其餘之訴既經駁回，其假執行之聲請即失
    所附麗，應併予駁回。
五、本件事證已臻明確，兩造其餘攻擊防禦方法，核與判決結果
    無影響，無庸論述，併此敘明。
六、訴訟費用負擔之依據：民事訟法第79條。
中　　華　　民　　國　　111 　年　　10　　月　　6 　　日
                  民事第三庭    法　官　羅秀緞
以上正本係照原本作成。
如對判決上訴，應於判決送達後20日內向本院提出上訴狀。如委
任律師提起上訴者，應一併繳納上訴審裁判費。
中　　華　　民　　國　　111 　年　　10　　月　　6 　　日
                                書記官　卓俊杰
附表
編號  時間 金額 1 108年12月28日 9時51分 5,000元 2 109年1月2日 22時13分 5,000元 3 109年1月6日 8時54分 50,000元 4 109年1月6日 9時7分 45,000元 5 109年1月7日 17時47分 50,000元 6 109年1月7日 18時5分 10,000元 7 109年1月7日 18時8分 40,000元 8 109年1月11日 18時27分 100,000元 9 109年1月15日 17時53分 100,000元 10 109年1月18日 17時14分 100,000元 11 109年1月20日 19時54分 100,000元 12 109年1月23日 19時28分 100,000元 13 109年5月13日 14時44分 100,000元 合計   805,000元